

Laura Valentina Bonilla Romero **POLITÓLOGA**

CONTACTO

+57 3163364864

□ Ibonillar@unal.edu.co

in https://www.linkedin.com/in

IDIOMAS

Español

Inglés

FORMACIÓN

Politóloga

Universidad Nacional de Colombia 2017 - 2021

Especialista en Derechos Humanos

Universidad Santo Tomás

Actualidad

HABILIDADES

Técnicas: Excel, Word,

PowerPoint, Google Workspace y software para presentaciones.

Personales: Liderazgo,

asertividad, responsabilidad,

INTERESES

Gestión Social, Ordenamiento Territorial, Conflicto Armado, Construcción de Paz. Derechos Evaluación de Humanos, Planeación Proyectos, Participativa, Políticas Públicas, Desarrollo Urbano, Desarrollo Sostenible, Investigación Social.

PERFIL

Politóloga de la Universidad Nacional de Colombia y estudiante de la Especialización en Derechos Humanos de la Universidad Santo Tomás. Cuento con amplias habilidades comunicativas, analíticas y reflexivas, las cuales me permiten comprender y abordar los fenómenos sociales, políticos, culturales, económicos y ambientales de manera integral, ágil y eficiente. Tengo experiencia en atención a población víctima del conflicto armado, procesos de participación y concertación ciudadana, consolidación de informes técnicos, creación de estrategias de comunicación y divulgación e investigación social.

EXPERIENCIA LABORAL

Profesional Psicosocial

Enero 2022 – Diciembre 2022

Alcaldía Mayor de Bogotá D.C. - Alta Consejería de Paz, Víctimas y Reconciliación

Funciones: Prestar servicios profesionales en la implementación de la ruta de atención, asistencia y reparación integral bajo los lineamientos del enfoque psicosocial.

Analista de Gestión Social

Noviembre 2021 – Diciembre 2021

Universidad Nacional de Colombia Sede Medellín - Facultad de Ciencias Humanas y Económicas

Funciones: Prestación de servicios profesionales para apoyar las áreas de Impacto - Rentabilidad Social y Organizacional - Político de los 17 proyectos del Plan Estratégico Metropolitano Ordenamiento Territorial (PEMOT) del Área Metropolitana del Valle de Aburrá.

Profesional Social

Febrero 2021 – Diciembre 2021

Ecosistemas S.A.S.

Funciones: Realizar actividades técnico-jurídicas y de concertación para la ampliación del Área de Recreación Urbana Trianón-La Heliodora y el Plan de Manejo para el Humedal Lago Tulio Ospina pertenecientes al Área Metropolitana del Valle de Aburrá.

ESTUDIOS COMPLEMENTARIOS

Curso en Manejo de Herramientas Microsoft Office 2016: Excel

SENA - 2019

Diplomado en Formación
 Territorial y Planeación Local

Alcaldía de Medellín – 2019

- Curso en Gestión de Proyectos
 Cámara de Comercio de Bogotá
 2020
- Curso de Excel Intermedio
 Alcaldía de Medellín 2020
- Diplomado Sentidos Plurales de la Paz: Historia, educación y enfoque diferencial

Facultad de Ciencias Humanas y Económicas (Universidad Nacional de Colombia Sede Medellín) – 2021

 Curso Virtual Integración de Servicios Ecosistémicos (ISE) en la gestión del territorio con enfoque en las áreas protegidas y otras medidas locales de conservación en Colombia

ESAP - 2021

Diplomado en Derechos
 Humanos, Género y Víctimas

Alcaldía de Bogotá D.C. – 2022

Profesional de Apoyo

Abril 2021 – Octubre 2021

Comisión para el Esclarecimiento de la Verdad, la Convivencia y la No Repetición

Funciones: Apoyar la elaboración de documentos insumo y matrices para la sistematización de fuentes secundarias y bases de datos sobre el contexto del conflicto en el departamento de Antioquia.

Investigadora

Junio 2020 - Diciembre 2020

Universidad Nacional de Colombia Sede Medellín – Facultad de Ciencias Humanas y Económicas

Funciones: Apoyar la construcción de un insumo de carácter académico y técnico sobre las dinámicas de autoadscripción en redes sociales de las víctimas del conflicto armado.

Investigadora

Abril 2019 - Diciembre 2019

Universidad Nacional de Colombia Sede Medellín – Facultad de Ciencias Humanas y Económicas

Funciones: Desarrollar encuentros participativos con jóvenes del corregimiento de Altavista (Medellín – Antioquia) que permitan evidenciar las estrategias de afrontamiento, agenciamiento y resistencia frente a las dinámicas del conflicto armado interno.

REFERENCIAS

CRISTHIAN OCTAVIO HERNÁNDEZ MARÍN

Coordinador Territorial — Alta Consejería de Paz, Víctimas y Reconciliación

Teléfono: 3102912729

ISABEL PRECIADO OCHOA

Antropóloga, Magister en Desarrollo

Teléfono: 3103897047

OSCAR ALMARIO GARCÍA

Profesor Asociado — Universidad Nacional de Colombia Sede Medellín

Teléfono: 3117947998

ALEJANDRO PATIÑO MAYA

Politólogo, Especialista en Pedagogía

Teléfono: 3117947998